【裁判字號】    88,上易,2391
【裁判日期】    890120
【裁判案由】    傷害
【裁判全文】
臺灣高等法院高雄分院刑事判決    八十八年度上易字第二三九一號
    上訴人  台灣高雄地方法院檢察署檢察官
    被  告  乙○○
右上訴人因被告傷害案件，不服臺灣高雄地方法院八十八年度易字第二八五二號中華
民國八十八年十月三十日第一審判決（起訴案號：臺灣高雄地方法院檢察署八十八年
度偵字第一二二二八號），提起上訴，本院判決如左：
      主      文
上訴駁回。
      事實及理由
一、本案經本院審理結果，認第一審判決認事用法及量刑均無不當，應予維持，並引
    用如附件第一審判決書記載之事實、證據及理由。
二、檢察官循告訴人丙○○之請求，提起上訴意旨，指摘原判決量刑太輕。惟告訴人
    與被告原係夫妻關係，本件上訴後，告訴人已因被告向其道歉而願寬恕被告，則
    本判決量刑，已無加重之理由與必要，上訴即非有理由，應予駁回。
三、據上論斷，應依刑事訴訟法第三百六十八條、第三百七十三條，判決如主文。
本案經檢察官劉翼謀到庭執行職務。
中    華    民    國     八十九     年       一  月     二十     日
                              臺灣高等法院高雄分院刑事第四庭
                                  審判長法官  莊  鎮
                                        法官  陳啟造
                                        法官  蕭權閔
右甲本證明與原本無異。
不得上訴。
                                      書記官  陳慧珍
中    華    民    國     八十九     年       一       月    二十四    日
附錄：本判決論罪科刑法條：
刑法第二百七十七條第一項
傷害人之身體或健康者，處三年以下有期徒刑，拘役或一千元以下罰金。
                                                                        Ｄ
附件：
臺灣高雄地方法院刑事判決                        八十八年度易字第二八五二號
    公  訴  人  臺灣高雄地方法院檢察署檢察官
    被      告  乙○○  男  二十八歲（民國○○年○月○日生）
                        住高雄市○○區○○路二六七號
                        身分證統一編號：Ｚ000000000號
右列被告因傷害案件，經檢察官提起公訴（八十八年度偵字第一二二二八號），本院
判決如左︰
    主  文
乙○○傷害人之身體，處拘役伍拾伍日，如易科罰金，以佰元折算壹日。
    事  實
一、乙○○於八十年間因販賣毒品等案件，經法院判處有期徒刑十五年確定，併入監
    執行，於八十五年間假釋出獄，現假釋中，緣其與丙○○曾於民國八十六年十一
    月二十日結婚，因故於八十七年七月七日離婚。乙○○竟因前妻丙○○交男朋友
    之事，怒由心生，遂於八十八年五月七日下午四、五時許，在丙○○位於高雄市
    前金區○○○路一五七號（起訴書誤繕為二五七號）四樓住處電梯附近，乘其酒
    意方興，以手肘毆打丙○○背部，並施力拉扯丙○○左手，致廖女受有背部瘀挫
    傷４Ｘ４公分、左手肘紅腫之傷害。
二、案經丙○○訴請臺灣高雄地方法院檢察署檢察官偵查起訴。
    理  由
一、訊據被告對於右揭犯罪事實，供認不諱，核與告訴人丙○○指訴情節相符，且告
    訴人受有前開傷害，並有高雄市立大同醫院診斷證明書在卷可稽。是本案罪證已
    臻明確，被告犯行洵堪認定，應予依法論科。
二、核被告所為，係犯刑法第二百七十七條第一項之傷害罪。爰審酌被告假釋中不思
    悔改，且其業已年滿二十八歲，其思慮、心智應已成熟，竟因告訴人（即其前妻
    ）離婚後另交男朋友之事，心生不滿，乘酒意出手毆打、拉扯告訴人以致成傷，
    企圖以暴力手段干預告訴人交往朋友之自由，侵害告訴人心理、身體之人格權，
    並損及告訴人之人性尊嚴匪淺，惟姑念及其犯罪後坦承犯行，態度尚可，且告訴
    人受傷情形尚非嚴重等一切情狀，量處如主文所示之刑，並諭知易科罰金之折算
    標準。
據上論斷，應依刑事訴訟法第二百九十九條第一項前段，刑法第二百七十七條第一項
、第四十一條，罰金罰鍰提高標準條例第一條前段、第二條，判決如主文。
本案經檢察官呂幸玲到庭執行職務。
中    華    民    國    八十八    年       十       月      三  十      日
                                  臺灣高雄地方法院刑事第四庭
                                      審判長法  官  徐  文  祥
                                            法  官  唐  照  明
                                            法  官  劉  定  安
右為甲本，係照原本作成，證明與原本無異。
如不服本判決，應於送達後十日內，向本院提出上訴狀。
                                            書記官  李  文  記
中    華    民    國    八十八    年     十  一     月        二        日
附錄本案論罪科刑法條全文：
刑法第二百七十七條第一項
傷害人之身體或健康者，處三年以下有期徒刑、拘役或一千元以罰金。


司法院資訊處製作；財團法人民間司法改革基金會備份。
